# 未实际出资，是否要按持股比例计算损益？

提问人：zhangyating 时间：2020-05-25 10:59:00
假如A、B共同出资成立甲企业，注册资本 100 万，持股比例分别为70%、30%。
1 、A公司并未实际出资，B公司实缴 30 万元，但甲公司的财务、生产经营决策都由A说了算，这种情况下，A要将甲企业纳入合并范围，按30%还是100%算少数股东损益（公司章程无特殊约定：未实际出资不享受分红权）？相反，A公司实缴 70 万元，B公司未实际出资，A将甲企业纳入合并范围时，需要计算少数股东损益吗？

回答人：chenyiwei
本案例涉及的主要问题是：在股东尚未实缴出资到位期间，认缴比例不同于实缴比例时，应以何种比例为准享有或承担被投资公司的权益和损益份额。对此问题，一般掌握的原则是：
1 、子公司股东权益中由股东资本性投入形成的部分（实收资本、资本公积）按实缴比例确认应归属少数股东的份额；
2 、子公司股东权益中由净利润、其他综合收益等经营性积累形成的部分（盈余公积、专项储备、一般风险准备、未分配利润等），如果公司章程或股东协议有明确约定的，按约定的方式和比例确定归属少数股东的份额；没有约定或约定不明确的，按实缴比例确定应归属少数股东的份额，或者基于谨慎原则，考虑少数股东后续实缴出资的意愿和能力，对累计亏损按较高比例确定母公司应承担的份额，对累计盈利按较低比例确定母公司应享有的份额。
另外，对于你说的第一种情形，A虽然认缴比例为70%，但并未实际出资，因此首要问题是判断A是否对C企业具有控制权，该情况对A的合并报表范围有何影响。